【裁判字號】    98,易,365
【裁判日期】    980908
【裁判案由】    毒品危害防制條例
【裁判全文】
臺灣宜蘭地方法院刑事判決               98年度易字第365號
公  訴  人  臺灣宜蘭地方法院檢察署檢察官
被      告  甲○○
                    （另案於臺灣臺北看守所羈押中）
上列被告因違反毒品危害防制條例案件，經檢察官提起公訴（98
年度毒偵字第281、337號），本院裁定適用簡式審判程序，爰不
經通常程序判決如下：
    主  文
甲○○施用第二級毒品，累犯，處有期徒刑伍月，如易科罰金，
以新臺幣壹仟元折算壹日。又施用第二級毒品，累犯，處有期徒
刑伍月，如易科罰金，以新臺幣壹仟元折算壹日。扣案之第二級
毒品甲基安非他命壹包（驗畢淨重零點零捌壹捌公克）沒收銷燬
之。應執行有期徒刑捌月，如易科罰金，以新臺幣壹仟元折算壹
日。扣案之第二級毒品甲基安非他命壹包（驗畢淨重零點零捌壹
捌公克）沒收銷燬之。
    犯 罪 事 實
一、甲○○前因施用毒品案件，經本院以88年度毒聲字第937號
    裁定送觀察勒戒，因認無繼續施用毒品傾向，經臺灣宜蘭地
    方法院檢察署檢察官於民國88年10月19日以88年度毒偵字第
    246號為不起訴處分確定。又因施用毒品案件，經本院以89
    年度毒聲字第87號裁定令入戒治處所施以強制戒治，復經本
    院以89年度羅簡字第36號判決判處有期徒刑5月確定。又因
    施用毒品案件，經本院以95年度易字第174號判決判處有期
    徒刑9月確定，復因犯竊盜、偽造文書案件，經臺灣高等法
    院、臺灣板橋地方法院以95年度上易字第1395號、95年度簡
    字第7569號判決判處有期徒刑2年、6月確定，上開3罪經減
    刑並定應執行刑為有期徒刑2年5月確定，於95年8月2日入監
    執行，並於97年7月26日縮刑期滿執行完畢。詎仍不知悔改
    ，又基於施用第二級毒品之犯意，於98年3月23日中午某時
    ，在宜蘭縣五結鄉○○○路31之6號之住處，施用第二級毒
    品甲基安非他命1次。又另基於施用第二級毒品之犯意，於
    98年4月20日中午11時許，在宜蘭縣羅東鎮○○路附近工地
    ，施用第二級毒品甲基安非他命1次。嗣於98年4月24日為警
    在宜蘭縣羅東鎮○○路186號金帝旅館7樓710室查獲，並扣
    得第二級毒品甲基安非他命1小包（驗畢淨重0.0818公克）
    。
二、案經宜蘭縣政府警察局羅東分局報請臺灣宜蘭地方法院檢察
    署檢察官偵查起訴。
    理  由
一、上開事實，業據被告甲○○於本院審理時坦承不諱，且被告
    先後於98年3月26日、98年4月24日經警採尿送驗結果，確呈
    安非他命類陽性反應，此有慈濟大學濫用藥物檢驗中心檢驗
    總表、尿液編號對照表在卷可稽，而扣案之毒品經送檢驗之
    結果，含甲基安非他命之成分（驗畢餘重0.0818公克），此
    亦有交通部民用航空局航空醫務中心毒品鑑定書附卷可參，
    核均與被告前開任意性自白之事實相符，自堪信為真實。查
    被告前因施用毒品案件，經本院以88年度毒聲字第937號裁
    定送觀察勒戒，因認無繼續施用毒品傾向，經臺灣宜蘭地方
    法院檢察署檢察官於88年10月19日以88年度毒偵字第246號
    為不起訴處分確定。又因施用毒品案件，經本院以89年度毒
    聲字第87號裁定令入戒治處所施以強制戒治，復經本院以89
    年度羅簡字第36號判決判處有期徒刑5月確定。又因施用毒
    品案件，經本院以95年度易字第174號判決判處有期徒刑9月
    確定，復因犯竊盜、偽造文書案件，經臺灣高等法院、臺灣
    板橋地方法院以95年度上易字第1395號、95年度簡字第7569
    號判決判處有期徒刑2年、6月確定，上開3罪經減刑並定應
    執行刑為有期徒刑2年5月確定，於95年8月2日入監執行，並
    於97年7月26日縮刑期滿執行完畢，有臺灣高等法院被告前
    案紀錄表在卷可按，本件事證明確，被告犯行堪以認定，應
    依法論科。
二、核被告所為，均係犯毒品危害防制條例第10條第2項之施用
    第二級毒品罪。其施用第二級毒品甲基安非他命前持有第二
    級毒品甲基安非他命之低度行為，均為施用毒品之高度行為
    所吸收，不另論罪。查被告前因施用毒品案件，經本院以95
    年度易字第174號判決判處有期徒刑9月確定，復因犯竊盜、
    偽造文書案件，經臺灣高等法院、臺灣板橋地方法院以95年
    度上易字第1395號、95年度簡字第7569號判決判處有期徒刑
    2年、6月確定，上開3罪經減刑並定應執行刑為有期徒刑2年
    5月確定，於95年8月2日入監執行，並於97年7月26日縮刑期
    滿執行完畢，有卷附臺灣高等法院被告前案紀錄表可按，其
    受有期徒刑之執行完畢後，5年內故意再犯本件有期徒刑以
    上之罪，均為累犯，均應依法加重其刑。爰審酌被告施用毒
    品之行為對於自己及社會所造成之危害程度非輕，且經觀察
    勒戒後，仍難抑毒癮，再度施用毒品，惟念其犯後審理中坦
    承犯行，態度尚稱良好等一切情狀，分別量處如主文所示之
    刑，均諭知易科罰金之折算標準，並定其應執行之刑及諭知
    易科罰金之折算標準（數罪併罰，數宣告刑均得易科罰金，
    而定應執行之刑超過6個月之案件，依司法院釋字第366號、
    662號解釋意旨，仍得易科罰金）。扣案之甲基安非他命1
    包（驗畢餘重0.0818公克），為查獲之第二級毒品，不問屬
    於被告與否，應依毒品危害防制條例第18條第1項前段之規
    定沒收銷燬之。
據上論斷，應依刑事訴訟法第273條之1、第299條第1項前段，毒
品危害防制條例第10條第2項、第18條第1項前段，刑法第11條前
段、第47條第1項、第41條第1項前段、第51條第5款，判決如主
文。
本案經檢察官張立言到庭執行職務
中    華    民    國    98    年    9     月     8    日
                  刑事第三庭法  官  鄭貽馨
以上正本證明與原本無異。
如不服本判決應於收受送達後十日內向本院提出上訴書狀，並應
敘述具體理由；其未敘述上述理由者，應於上訴期間屆滿後二十
日內向本院補提理由書(均須按他造當事人之人數附繕本)「切勿
逕送上級法院」。
                            書記官  高雪琴
中    華    民    國    98    年    9     月    8     日
附錄本案論罪科刑法條全文：
毒品危害防制條例第10條第2項
施用第二級毒品者，處 3 年以下有期徒刑。


司法院資訊處製作；財團法人民間司法改革基金會備份。
